臺灣板橋地方法院刑事判決　　　　　　　96年度訴字第2273號
公　訴　人　臺灣板橋地方法院檢察署檢察官
被　　　告　戊○○
　　　　　　　　　　（現羈押於臺灣臺北看守所）
上列被告因搶奪等案件，經檢察官提起公訴（96年度偵字第7978
號），嗣因被告就被訴事實為有罪之陳述，本院告知被告簡式審
判程序之旨，並聽取當事人之意見後，裁定改由受命法官獨任依
簡式審判程序進行，判決如下：
    主  文
戊○○犯如附表一、二所示之罪，均累犯，各處如附表一、二所
示之刑。應執行有期徒刑年貳月。
    事  實
一、戊○○前因違反麻醉藥管理條例及竊盜案件，經本院於民國
    84年4 月6 日以84年度訴字第559 號判處應執行有期徒刑6
    年4 月，並於同年4 月28日確定。嗣經入監執行後，於87年
    7 月18日假釋出監，其後又經撤銷假釋，再度入監執行殘刑
    有期徒刑2 年7 月26日，嗣於92年4 月28日因縮短刑期而執
    行完畢。
二、詎戊○○猶不知悔改，竟基於意圖為自己不法所有之竊盜犯
    意，於如附表一編號一所示之時間、地點，見丙○○所有之
    車號FCN-321 號重型機車停放於上址，該機車之電源鑰匙未
    拔下，即趁無人注意之際，以該鑰匙直接啟動該機車電源，
    將該機車駛離而得手。復於如附表一編號二所示之時間、地
    點，見乙○○所有之車號PYG-010 號重型機車停放於上址，
    即趁無人注意之際，以其搶奪之如附表二編號二所示之鑰匙
    ，啟動上開機車電源後，將該機車駛離而得手。
三、戊○○另基於意圖為自己不法所有之搶奪犯意，先騎乘如附
    表一編號一所示之機車，於如附表二編號一所示之時間、地
    點，見庚○○騎乘機車迎面而來，且將皮包1 個置放於機車
    腳踏板上，即乘庚○○不備之際，徒手猝然使用不法腕力，
    強加奪取上開皮包，但因庚○○極力反抗拉扯，遂未能搶奪
    得手。戊○○復於如附表二編號二所示之時間、地點，騎乘
    其向友人「阿文」所借之不詳車號機車，見甲○○手提皮包
    1 個行經上址，有機可乘，即騎乘上開機車靠近甲○○，乘
    甲○○不備之際，徒手猝然使用不法腕力，使甲○○不及抗
    拒，而強加奪取皮包1 個（其內財物詳如附表二編號二所示
    ），得手後即騎乘機車逃離現場。其後又於如附表二編號三
    、四所示之時間、地點，騎乘附表一編號二所示之機車，見
    己○○、丁○○分別行經上址，有機可乘，即騎乘上開機車
    靠近己○○、丁○○，乘其等均不備之際，徒手猝然使用不
    法腕力，使己○○、丁○○不及抗拒，而強加奪取其等手提
    之手提包、手提袋各1 個（其內財物分別詳如附表二編號三
    、四所示），得手後即騎乘機車逃離現場。嗣因戊○○於行
    搶丁○○之後，因丁○○追呼搶奪，為路人王錫雄察覺，王
    錫雄即在同日晚上7 時20分許，在臺北縣樹林市○○街○段
    20巷16號前，將騎乘機車迎面而來之戊○○攔截制伏，並旋
    即報警處理而查獲上情。
四、案經庚○○、甲○○、己○○、丁○○訴由臺北縣政府警察
    局樹林分局報告臺灣板橋地方法院檢察署檢察官偵查起訴。
    理  由
壹、程序方面：
    按本件被告戊○○所犯係死刑、無期徒刑、最輕本刑為3 年
    以上有期徒刑以外之罪，其於準備程序就前揭被訴事實為有
    罪之陳述，經法官告知簡式審判程序之旨，並聽取其與公訴
    人之意見後，本院認無不得或不宜改依簡式審判程序進行之
    處，爰依刑事訴訟法第273 條之1 第1 項、第284 條之1 ，
    裁定本件由受命法官獨任進行簡式審判程序，合先敘明。
貳、實體方面：
  一、認定事實部分：
      被告戊○○於前開時、地竊盜及搶奪之犯罪事實，業據被
      告於警詢、偵查及本院審理時均已坦承不諱；又如附表一
      、二所示之機車、財物於如附表一、二所示之時間、地點
      分別遭竊及遭搶之事實，亦經被害人丙○○、乙○○及告
      訴人庚○○、甲○○、己○○、丁○○於警詢中或偵查中
      各自陳明在卷，且告訴人丁○○遭被告搶奪乙事，亦經證
      人即路人王錫雄聽聞後，旋即將被告攔截制伏之事實，亦
      經證人王錫雄於警詢、偵查中證述綦詳，均與被告所供大
      致相符，尚無矛盾或不合常情之處；再者，警方自被告處
      扣得告訴人甲○○遭搶之鑰匙1 串（6 把）、告訴人己○○遭搶之手提包1 個（內有附表二編號三所示之財物）、
      告訴人丁○○遭搶之手提袋1 個（內有附表二編號四所示
      之財物）及被害人乙○○遭竊之前揭機車1 部，嗣上開財
      物及機車並已返還上開告訴人及被害人分別保管之事實，
      此有警方製作之搜索扣押筆錄、扣押物品目錄表各1 份及
      贓物認領保管單4 份附卷可稽；此外本件復有被告搶奪告
      訴人甲○○過程之監視器翻拍照片3 張及查扣自被告處之
      上開財物、機車照片6 張在卷為佐。綜上所述，足徵被告
      所為之自白核與事實相符，其自白當可採信，是以本件事
      證已臻明確，被告之犯行應堪認定。
  二、論罪科刑部分：
    (一)核被告所為，係犯刑法第325 條第1 項之搶奪罪、刑法第
      325 條第3 項、第1 項之搶奪未遂罪（即附表二編號一所
      示搶奪庚○○部分）及刑法第320 條第1 項之竊盜罪。被
      告搶奪庚○○而未遂，酌依刑法第25條第2 項規定，按既
      遂犯之刑減輕之。被告所犯上開二次竊盜罪、三次搶奪罪
      、一次搶奪未遂罪間，犯意各別，應分論併罰之。被告前
      因違反麻醉藥管理條例及竊盜案件，經本院於84年4 月6
      日以84年度訴字第559 號判處應執行有期徒刑6 年4 月，
      並於同年4 月28日確定。嗣經入監執行後，於87年7 月18
      日假釋出監，其後又經撤銷假釋，再度入監執行殘刑有期
      徒刑2 年7 月26日，嗣於92年4 月28日因縮短刑期而執行
      完畢，此有臺灣高等法院被告前案紀錄表1 份在卷可按，
      其受有期徒刑執行完畢，於5 年以內故意再犯本件最重本
      刑為有期徒刑以上之罪，均為累犯，應依刑法第47條第1
      項之規定，均加重其刑，並就前揭搶奪未遂部分，依刑法
      第71條第1 項規定，先加而後減之。
    (二)本院審酌被告正值年輕力壯，不思依循正軌賺取財物，且
      其仍因他案刻在假釋中，竟屢次以前揭機車搶奪之方式，
      對前揭各該告訴人猝然使用不法腕力而強取財物，其中搶
      奪告訴人己○○部分，更造成己○○受有非輕之傷害（臉
      部挫傷併左臉頰紅腫及擦傷、左手及腕多處擦傷及紅腫、
      瘀青、左膝擦傷及紅腫；上開受傷部分，業據己○○於偵
      查中撤回傷害告訴），且行搶之次數於短時間內即高達4
      次，除造成各該告訴人之身體或財物受損而嚴重敗壞社會
      治安外，更將使其等心理上留下極為負面之被害陰影，此
      外被告復接連二次竊取機車供作行搶工具，亦損及他人之
      權益，被告所造成之惡害實屬非輕，其所為自應分別受有
      相當程度之刑事非難；惟另考量被告於犯後即能坦承犯行
      ，且其所為搶奪犯行固屬不該，但其行搶之手法尚非至為
      凶殘，嗣其所搶或所竊而為警所扣得之前揭財物及機車復
      已交還前揭告訴人及被害人乙○○各自保管，被告所造成
      之損害應稍有減輕等一切情狀，酌情分別量處如主文所示
      之刑，並定其應執行之刑，以資懲儆。
    (三)至本件警方固扣得鑰匙1 串、紫色小飛俠雨衣1 件、黑色
      全罩式安全帽1 頂、黃色外套1 件及黑色帽子1 個，然該
      鑰匙1 串乃係告訴人甲○○所有而遭被告搶得，該雨衣及
      安全帽則均係被害人乙○○置放於車號PYG-010 號重型機
      車內而遭被告竊取該機車時而一併竊得，此經告訴人甲○○及被害人乙○○於警詢中分別陳明在卷；另黃色外套1
      件則係被告之同居人所有，亦經被告於本院審理時供明在
      卷，上開物品均非被告所有，亦非屬違禁物，自無從併予
      宣告沒收。又前揭帽子1 個固係被告所有，此經被告於本
      院審理時供明無訛，但該帽子僅係單純供被告戴用，與本
      件搶奪或竊盜犯行並無關聯，業據被告於本院審理時陳明
      在卷，復查無證據證明該帽子與本件犯行有何關聯，自亦
      難併予宣告沒收，附此敘明。
據上論斷，應依刑事訴訟法第273 條之1 第1 項、第284 條之1
、第299 條第1 項前段，刑法第325 條第1 項、第3 項、第320
條第1 項、第25條第2 項、第51條第5 款、第47條第1 項，刑法
施行法第1 條之1 第1 項、第2 項前段，判決如主文。
本案經檢察官楊展庚到庭執行職務。
中　　華　　民　　國　　96　　年　　7 　　月　　12　　日
                  刑事第十三庭  法  官  陳信旗
┌─────────────────────────────────┐
│附表一                                                            │
├──┬──────────────┬────────┬──────┤
│編號│犯罪事實                    │罪名            │宣告刑      │
├──┼──────────────┼────────┼──────┤
│一  │於民國96年3 月13日晚上9 時許│竊盜            │有期徒刑肆月│
│    │，在臺北縣樹林市○○路○段  │                │            │
│    │108 巷14號前，竊取丙○○所有│                │            │
│    │停放於該址之車號FCN-321 號重│                │            │
│    │型機車得手。                │                │            │
├──┼──────────────┼────────┼──────┤
│二  │於96年4 月6 日下午5 時許，在│竊盜            │有期徒刑肆月│
│    │臺北縣樹林市○○路○段與大安│                │            │
│    │路口，竊取乙○○所有停放於該│                │            │
│    │址之車號PYG-010 號重型機車得│                │            │
│    │手。                        │                │            │
└──┴──────────────┴────────┴──────┘
┌─────────────────────────────────────┐
│附表二                                                                    │
├──┬──────────────────┬────────┬──────┤
│編號│犯罪事實                            │罪名            │宣告刑      │
├──┼──────────────────┼────────┼──────┤
│一  │於96年3 月14日凌晨2 時許，在臺北縣樹│意圖為自己不法之│有期徒刑陸月│
│    │林市○○路341 之8 號左轉進福順街口（│所有，而搶奪他人│            │
│    │起訴書誤載為太平路174 巷32弄11號1 樓│之動產，未遂    │            │
│    │前），騎乘附表一編號一所示機車，搶奪│                │            │
│    │庚○○所有置放於機車墊腳踏板上之皮包│                │            │
│    │，但因庚○○極力抗拒，故未能搶奪得手│                │            │
│    │。                                  │                │            │
├──┼──────────────────┼────────┼──────┤
│二  │於96年4 月3 日下午2 時許，在臺北縣樹│意圖為自己不法之│有期徒刑拾月│
│    │林市○○路○段108 巷口，騎乘向其友人│所有，而搶奪他人│            │
│    │「阿文」所借之不詳車號機車（起訴書誤│之動產          │            │
│    │載為附表一編號一所示機車），自後搶奪│                │            │
│    │甲○○所有手提之皮包1 個（內有身分證│                │            │
│    │、健保卡、金融卡、汽車駕照各1 張、信│                │            │
│    │用卡2 張、手機1 支、鑰匙一串【6 把】│                │            │
│    │現金新台幣5 千元等）得手。          │                │            │
├──┼──────────────────┼────────┼──────┤
│三  │96年4 月6 日下午6 時許，在臺北縣樹林│意圖為自己不法之│有期徒刑壹年│
│    │市○○街135 巷與文化街口，騎乘附表一│所有，而搶奪他人│            │
│    │編號二所示機車，自後搶奪己○○所有手│之動產          │            │
│    │提之手提包1 個（內有考試卷1 張、漫畫│                │            │
│    │書1 本、筆袋1 個、註冊單1 張、隨身聽│                │            │
│    │耳機1 個、四號電池4 顆等）得手。    │                │            │
├──┼──────────────────┼────────┼──────┤
│四  │96年4 月6 日晚上7 時許（起訴書誤載為│意圖為自己不法之│有期徒刑拾月│
│    │同年月4 日），在臺北縣樹林市○○路28│所有，而搶奪他人│            │
│    │巷口，騎乘附表一編號二所示機車（起訴│之動產          │            │
│    │書誤載為附表一編號一所示機車），自後│                │            │
│    │搶奪丁○○所有手提之手提袋1 個（內有│                │            │
│    │手機1 支及現金新台幣1 千7 百元等）得│                │            │
│    │手。                                │                │            │
└──┴──────────────────┴────────┴──────┘
以上判決正本證明與原本無異。
如不服本判決，應於送達後10日內向本院提出上訴狀。
　　　　　　　　　　　　　　　　書記官　陳昭綾
中　　華　　民　　國　　96　　年　　7　　月　　12　　日
附錄本判決論罪科刑之法條：
刑法第325 條
    意圖為自己或第3 人不法之所有，而搶奪他人之動產者，處
    6 月以上5 年以下有期徒刑。
    因而致人於死者，處無期徒刑或7 年以上有期徒刑，致重傷
    者，處3 年以上10年以下有期徒刑。
    第1 項之未遂犯罰之。
刑法第320 條
    意圖為自己不法之所有或第三人不法之所有，而竊取他人之
    動產者，為竊盜罪，處5 年以下有期徒刑、拘役或5 百元以
    下罰金。
    意圖為自己或第三人不法之利益，而竊佔他人之不動產者，
    依前項之規定處斷。
    前二項之未遂犯罰之。
